# 出售股份优先受让权收入确认问题

提问人：legie 时间：2015-09-08 21:33:15
请教各位，A公司和B公司合作成立C公司，同时约定，B公司愿支付 3 年期权费给A公司享有优先购买A公司手中持有的一定比例C公司股份，且该期权费在第一年就支付。那么该期权费收入应该分 3 年确认收入还是第一年就全部确认？确认为投资收益还是其他业务收入？谢谢大侠们{uch2}

回答人：chenyiwei
是否该期权费一旦支付，后续不论是否实际行使该期权，都一律不退？如果是，则建议将该期权费作为该衍生工具的初始计量金额，对应科目为“以公允价值计量且其变动计入当期损益的金融负债”，在其存续期间确认公允价值变动损益，在对方实际行使时或者到期作废时转销该金融负债，同时将负债的转销金额确认为收益（财务费用）。

提问人：zengfengxia 时间：2015-09-21 16:09:08
陈版，这种情况下是不是属于与企业发行了一项未来卖出股权的期权，但期权的公允价值是否等于收到的期权费用？收到的全部金额确认为负债，但这个负债是否符合负债的定义？

回答人：chenyiwei
期权的初始公允价值应等于所收到的期权费。 将其确认为负债的原因可以理解为：对方之所以愿意支付期权费以锁定优先购买权（也包括价格），是因为对方认定届时的购买价格将低于该目标股权届时的公允价值，因而购买对其有利。对于本企业（期权签出方）而言，相应地承担了一项在潜在不利条件下交付金融资产（股权出售价格低于账面价值）的现时义务，因此符合金融负债的定义和确认条件。另一方面，该期权也完全符合衍生工具的三项特征。